---
title: "Votação Deputados"
author: "Mattheus Brito Rodrigues"
date: "06/10/2018"
output: html_document
---
# Introdução
Esta análise será feita utilizando dados sobre as votações que candidatos à Câmara Federal de Deputados receberam nos anos de 2006 e 2010. Desse modo, será utilizado Regressão Linear para explicar essas votações. Logo abaixo será respondido 5 perguntas tomando como base os dados fornecidos

Antes de tudo, será importado as nossas bibliotecas que serão utilizadas para a plotagem das análises para responder as perguntas.

```{r setup, include=FALSE, warning=FALSE}
knitr::opts_chunk$set(echo = TRUE)
library(ggplot2)
library(Amelia)
library(dplyr)
library(tidyverse)
library(broom)
library(GGally)
```

Logo após, será importado a nossa base de dados, sendo elas: eleicoes2006 (dados das eleições de 2006), eleicoes2010 (dados das eleições de 2010) e por fim eleicoes2006_2010 (dados das eleições de 2006 e 2010).
```{r}
eleicoes2006 <- read.csv("/Users/mattheusbrito/Downloads/AD2/Lab02/eleicoes_2006.csv")
eleicoes2010 <- read.csv("/Users/mattheusbrito/Downloads/AD2/Lab02/eleicoes_2010.csv")
eleicoes2006_2010 <- read.csv("/Users/mattheusbrito/Downloads/AD2/Lab02/eleicoes_2006_e_2010.csv")
```

Antes de partir para as perguntas, é necessário entender o que cada coluna da nossa base de dados significa:

* "sequencial_candidato" :(character) id do candidato
* "nome": (character)
* "uf": (character)
* "partido": (character)
* "quantidade_doacoes": (integer)
* "quantidade_doadores": (integer) número de doadores diferentes
* "total_receita": (double) soma em R$ das doações
* "media_receita": (double) média das doações
* "recursos_de_outros_candidatos/comites": (double) quantia em R$ das doações provenientes de outros candidatos ou comite partidário
* "recursos_de_pessoas_fisicas": (double) quantia em R$ das doações provenientes de outros CPFs
* "recursos_de_pessoas_juridicas": (double) quantia em R$ das doações provenientes de outros CNPJ
* "recursos_proprios": (double) quantia em R$ das doações provenientes do próprio candidato
* "recursos_de_partido_politico": (double) quantia em R$ das doações provenientes do partido político do candidato
* "votos": (integer) variável alvo. Se refere ao número de votos na campanha de 2006 e 2010
* "quantidade_despesas": (integer)
* "quantidade_fornecedores": (integer) número de fornecedores/despesas diferentes
* "total_despesa": (double) soma em R$ das despesas de campanha
* "media_despesa": (double) média das despesas de campanha
* "cargo": (character)
* "Sexo":  (character)
* "grau": (character) grau de instrução do candidato
* "estado_civil": (character)
* "ocupacao": (character) ocupação do candidato


Após entender as variáveis disponíveis, será feito uma verificação se há ausência de dados nas tabelas:
* 2006
```{r}
missmap(eleicoes2006)
```

* 2010
```{r}
missmap(eleicoes2010)
```

*2006 e 2010
missmap(eleicoes2006_2010)
```{r}
missmap(eleicoes2006_2010)
```

Através dos três gráficos acima, pode-se confirmar que não há nenhum dado faltando nas três tabelas. Sendo assim, podemos seguir em frente com a nossa análise.

# Perguntas

#### 1 - Um modelo de regressão múltipla com todas as variáveis é plausível para explicar a variação em y (número de votos) em 2006? Mesma pergunta para 2010.

* 2006
Não, pois algumas variáveis que estão nos dados evidentemente não possuem relação como o número de votos e também são categoricas. Por esse motivo as seguintes variáveis foram removidas:

* cargo
* sequencial_candidato
* nome

```{r}
eleicoes2006_rm <- eleicoes2006 %>%
   select(-c(cargo, sequencial_candidato, nome))
```

Mesmo assim, ainda podem existir variáveis que não são boas preditoras, mas que não foram retiradas. Desse modo, gerou-se um modelo para verificar isso tornando possível observar a importância de cada variável no modelo resultante
```{r}
modelo2006 <- lm(votos~., data = eleicoes2006_rm)
```


```{r}
glance(modelo2006)
```
No momento, é interessante que se atente à variável "r.squared" que tem o valor de 0.5778645.

```{r}
anova(modelo2006)
```
Após analisar a tabela acima, pode-se notar que algumas variáveis tem p-valor > 0.05, dessa forma, não tem muita significância para o nosso modelo de dados, são elas:
* recursos_de_outros_candidatos
* quantidade_fornecedores
* media_despesa
* sexo
* grau
* estado_civil

Sendo assim, é possível afirmar que um modelo de regressão linear com todas as variáveis não é plausível para explicar a variação do número de votos em 2006.

* 2010
Não, pois algumas variáveis que estão nos dados evidentemente não possuem relação como o número de votos e também são categoricas. Por esse motivo as seguintes variáveis foram removidas:

* cargo
* sequencial_candidato
* nome

```{r}
eleicoes2010_rm <- eleicoes2010 %>%
   select(-c(cargo, sequencial_candidato, nome))
```

Mesmo assim, ainda podem existir variáveis que não são boas preditoras, mas que não foram retiradas. Desse modo, gerou-se um modelo para verificar isso tornando possível observar a importância de cada variável no modelo resultante
```{r}
modelo2010 <- lm(votos~., data = eleicoes2010_rm)
```


```{r}
glance(modelo2010)
```
No momento, é interessante que se atente à variável "r.squared" que tem o valor de 0.5405282.

```{r}
anova(modelo2010)
```
Após analisar a tabela acima, pode-se notar que algumas variáveis tem p-valor > 0.05, dessa forma, não tem muita significância para o nosso modelo de dados, são elas:
* recursos_de_partido_politico
* quantidade_fornecedores
* sexo

Sendo assim, é possível afirmar que um modelo de regressão linear com todas as variáveis não é plausível para explicar a variação do número de votos em 2010.



#### 2 - Compare as regressões construídas para 2006 e 2010. Quais as diferenças/semelhanças percebidas? Algumas sugestões:

#### 2.1 - Analise os plots de resíduos e verifique se há tendências nos erros para cada ano.

* 2006

```{r}
ggplot(modelo2006, aes(x = predict(modelo2006), y = residuals(modelo2006))) +
  geom_point(color= "darkblue") + 
  xlab("Predict") + 
  ylab("Residuals")
  
```
Após a plotagem do gráfico, percebemos que os resíduos são assimétrico e que por mais que tenha alguns pontos distantes, ainda há uma aglomeração que significa um padrão de comportamento, ou seja, não são aleatórios. Isso significa que o modelo não é ideal e que faltam transformações ou interações entre as variáveis.

* 2010

```{r}
ggplot(modelo2010, aes(x = predict(modelo2010), y = residuals(modelo2010))) +
  geom_point(color= "darkred") + 
  xlab("Predict") + 
  ylab("Residuals")
  
```
Após a plotagem do gráfico, percebemos que os resíduos são assimétrico e que por mais que tenha alguns pontos distantes, ainda há uma aglomeração que significa um padrão de comportamento, ou seja, não são aleatórios. Isso significa que o modelo não é ideal e que faltam transformações ou interações entre as variáveis.


# 2.2 - Quais variáveis conseguem explicar melhor o número de votos? Compare essas variáveis entre os modelos. Mesma coisa para as variáveis menos explicativas.
Para responder a pergunta utilizaremos os valores de R² para comparar os modelos.

* 2006

```{r}
eleicoes2006_melhor <- eleicoes2006_rm %>%
  select(-uf)

modeloMelhorado2006 <- lm(votos~., data = eleicoes2006_melhor)

glance(modeloMelhorado2006)
```
No modelo acima foi retirado a variável "uf" que tem bastante significância  para o modelo.

```{r}
eleicoes2006_pior <- eleicoes2006_rm %>%
  select(-sexo)

modeloPiorado2006 <- lm(votos~., data = eleicoes2006_pior)

glance(modeloPiorado2006)
```
No modelo acima foi retirado a variável "sexo" que tem pouca significância  para o modelo.

```{r}
glance(modelo2006)
diferenca1 = glance(modelo2006)$adj.r.squared - glance(modeloMelhorado2006)$adj.r.squared
diferenca2 = glance(modelo2006)$adj.r.squared - glance(modeloPiorado2006)$adj.r.squared
```

Observamos que a diferença do valor do R² ajustado é de `r round(diferenca1,3)` entre o primeiro modelo e o modelo original, já a diferença entre o segundo modelo e o original é de `r round(diferenca2,3)`, logo podemos dizer que quando retira a variável "uf" temos mudanças mais significantes, do que quando retira-se a variável "sexo".

* 2010

```{r}
eleicoes2010_melhor <- eleicoes2010_rm %>%
  select(-partido)

modeloMelhorado2010 <- lm(votos~., data = eleicoes2010_melhor)

glance(modeloMelhorado2010)
```
No modelo acima foi retirado a variável "partido" que tem bastante significância  para o modelo.


```{r}
eleicoes2010_pior <- eleicoes2010_rm %>%
  select(-quantidade_fornecedores)

modeloPiorado2010 <- lm(votos~., data = eleicoes2010_pior)

glance(modeloPiorado2010)
```
No modelo acima foi retirado a variável "quantidade_fornecedores" que tem pouca significância  para o modelo.


```{r}
glance(modelo2010)
diferenca3 = glance(modelo2010)$adj.r.squared - glance(modeloMelhorado2010)$adj.r.squared
diferenca4 = glance(modelo2010)$adj.r.squared - glance(modeloPiorado2010)$adj.r.squared
```
Observamos que a diferença do valor do R² ajustado é de `r round(diferenca3,3)` entre o primeiro modelo e o modelo original, já a diferença entre o segundo modelo e o original é de `r round(diferenca4,3)`, logo podemos dizer que quando retira a variável "partido" temos mudanças mais significantes, do que quando retira-se a variável "quantidade_fornecedores".


#### 2.3 - Compare os valores de R2 e RSE considerando as regressões para cada ano.
```{r}

```

#### 2.4 - Inclua outros pontos de comparação que você ache interessante.
```{r}

```

# 3 - Todas as variáveis são úteis para os modelos de regressão? Há variáveis redudantes? Faça análises para 2006 e 2010 separadamente.

* 2006
```{r}
eleicoes2006_cor <- eleicoes2006_rm %>%
  select(-c(quantidade_doadores, estado_civil, ano))
```

Para responder a pergunta, é preciso observar a correlação entre as variáveis.

No entanto temos algumas variáveis do tipo factor, neste caso vamos convertê-las para inteiro para que seja possível calcular correlação dela com as demais variáveis.
```{r fig.align = "center", fig.height=10,fig.width=10}
dadosCorrelacao2006 <- eleicoes2006_cor %>%
  mutate(uf = as.numeric(uf)) %>%
  mutate(partido = as.numeric(partido)) %>%
  mutate(sexo = as.numeric(sexo)) %>%
  mutate(grau = as.numeric(grau)) %>%
  mutate(ocupacao = as.numeric(ocupacao))
  round(2)

ggpairs(dadosCorrelacao2006, axisLabels = "none")
```

Observamos uma alta correlação entre "total_despesa" e "total_receita" (0,982) e também entre "total_despesa" e "recursos_de_pessoas_juridicas" (0,888), por isso iremos remover a variável "total_despesa".

As demais variáveis possuem correlação linear moderada ou baixa e em função disso serão mantidas.

* 2010
```{r}
eleicoes2010_cor <- eleicoes2010_rm %>%
  select(-c(quantidade_doadores, estado_civil, ano))
```

Para responder a pergunta, é preciso observar a correlação entre as variáveis.

No entanto temos algumas variáveis do tipo factor, neste caso vamos convertê-las para inteiro para que seja possível calcular correlação dela com as demais variáveis.
```{r fig.align = "center", fig.height=10,fig.width=10}
dadosCorrelacao2010 <- eleicoes2010_cor %>%
  mutate(uf = as.numeric(uf)) %>%
  mutate(partido = as.numeric(partido)) %>%
  mutate(sexo = as.numeric(sexo)) %>%
  mutate(grau = as.numeric(grau)) %>%
  mutate(ocupacao = as.numeric(ocupacao))
  round(2)

ggpairs(dadosCorrelacao2010, axisLabels = "none")
```

Observamos uma alta correlação entre "total_despesa" e "total_receita" (0,99) e também entre "total_despesa" e "recursos_de_pessoas_juridicas" (0,83), por isso iremos remover a variável "total_despesa".

As demais variáveis possuem correlação linear moderada ou baixa e em função disso serão mantidas.

#### 4 - No caso de haver variáveis pouco explicativas e/ou redudantes, construa um novo modelo sem essas variáveis e o compare ao modelo com todas as variáveis (e.g. em termos de R2 e RSE). Faça isso para 2006 e 2010 separadamente. 

```{r}
eleicoesRS2 <- eleicoes2006_rm %>%
  select(-total_despesa)

modeloRS2 <- lm(votos~., data = eleicoesRS2)

glance(modeloRS2)
```

```{r}
glance(modelo2006)
diferenca = glance(modelo2006)$adj.r.squared - glance(modeloRS2)$adj.r.squared

round(diferenca,3)
```
Acredito que, considerando que a taxa de aumento de erro e de diminuição do R² ajustado foi baixa (0.014), então a retirada da variável total_despesa não acarretou em mudanças muito drásticas no modelo.

#### 5 - Construa agora uma regressão considerando os anos 2006 e 2010 em conjunto. Que diferenças/semelhanças você percebe em relação aos modelos individuais por ano? Veja a questão 2 para sugestões que você usar para comparação.

```{r}
eleicoes <- eleicoes2006_2010  %>% select(-c(nome, sequencial_candidato, cargo, ano, ocupacao, uf))

modelo_novo <- lm(data = eleicoes, votos ~., na.action = na.omit)

modelo_novo %>%   summary()
```

Após analisar, percebemos que o R quadrado e o RSL caíram. Pois as variáveis mais explicativas são: recursos_de_pessoas_juridicas, recursos_de_pessoas_fisicas, total_despesa, quantidade_fornecedores e total_receita. E as menos explicativas são: recursos_proprios, media_despesa, quantidade_doacoes e quantidade_doares. Percebemos uma ligeira mudança quanto as análises individuais, mas a maior foi a variável quantidade_fornecedores que aumentou o grau de significância no nosso modelo quando analisamos os dois anos em conjunto, em contrapartida das análises individuais, onde ela era menos significativa para o nosso modelo.